【裁判字號】    95,訴,767
【裁判日期】    951227
【裁判案由】    違反毒品危害防制條例
【裁判全文】
臺灣嘉義地方法院刑事判決               95年度訴字第767號
公  訴  人  臺灣嘉義地方法院檢察署檢察官
被      告  甲○
指定辯護人  本院公設辯護人乙○○
上列被告因違反毒品危害防制條例案件，經檢察官提起公訴（95
年度毒偵字第1153號、第1196號），本院合議庭裁定由受命法官
以簡式程序進行審理，判決如下：
    主  文
甲○施用第一級毒品，累犯，處有期徒刑玖月，扣案之第一級毒
品海洛因貳小包（淨重零點零玖公克）沒收銷燬之，扣案之前揭
海洛因外包裝（重零點肆貳公克）、分裝袋陸個、針筒貳支及吸
管壹支均沒收之；又施用第一級毒品，累犯，處有期徒刑玖月，
扣案之第一級毒品海洛因柒小包（合計淨重零點伍公克）沒收
銷燬之，扣案之前揭海洛因外包裝（總重壹點肆肆公克）、注射
針筒貳支及分裝袋個均沒收之；應執行有期徒刑壹年伍月，扣
案之第一級毒品海洛因貳小包（淨重零點零玖公克）及柒小包（
合計淨重零點伍公克）均沒收銷燬之，扣案之前揭海洛因外包
裝（重零點肆貳公克、總重壹點肆肆公克）、分裝袋玖個、針筒
肆支及吸管壹支均沒收之。
    事  實
一、甲○前因違反毒品危害防制條例案件，經臺灣臺南地方法院
    於民國（下同）88年6月2日，以88年度訴字第551號判處有
    期徒刑1年確定，並於91年2月13日執行完畢；又因施用毒品
    案件，經臺灣臺南地方法院以88年度毒聲字第1344號裁定施
    以強制戒治，後經該法院以88年度毒聲字第287號裁定停止
    戒治，所餘戒治期間付保護管束，迄89年4月29日止執行保
    護管束期滿未經撤銷，視為強制戒治期滿，由臺灣臺南地方
    法院檢察署檢察官以89年度戒毒偵字第377號不起訴處分確
    定；再因竊盜案件，經本院於93年4月21日，以93年度易字
    第69號判處有期徒刑10月確定，復因違反毒品危害防制條例
    案件，經本院於94年1月7日，以93年度訴字第407號判處有
    期徒刑1年2月確定，接續執行至95年1月27日假釋出監，嗣
    至95年7月16日縮刑期滿假釋未經撤銷，以已執行完畢論。
    詎仍不知悔改，(一)竟基於施用第1級毒品海洛因之犯意，於
    95 年10月2日下午某時，在嘉義縣義竹鄉○○村○○鄰○○道
    路旁，以針筒注射方式，施用海洛因1次（人體內代謝為嗎
    啡），嗣於同月3日下午4時30分許，在同地為警當場查獲，
    並扣得海洛因2包（淨重0.09公克）、其所有供施用海洛因
    所用之前開毒品外包裝（重0.24公克）、分裝袋6個、針筒2
    支及吸管1支，並於95年10月3日下午6時20分，得其同意採
    其尿液送驗，結果呈嗎啡陽性反應。(二)另基於施用海洛因之
    犯意，於95年10月18日晚間9時30分許，在嘉義縣義竹鄉埤
    前村11鄰23號友人住處內，以相同手法施用海洛因1次，經
    警方於同日晚間9時50分許當場查獲，並扣得海洛因7包（合
    計淨重0.35公克）、其所有供施用海洛因所用之前開毒品外
    包裝（總重1.44公克）、注射針筒2支及分裝袋3個，並於95
    年10月18日晚間11時15分，得其同意採其尿液送驗，結果呈
    嗎啡陽性反應，而悉上情。
二、案經嘉義縣警察局布袋分局報告臺灣嘉義地方院檢察署檢察
    官偵查起訴。
    理  由
一、訊據被告甲○對於上開犯罪事實坦承不諱（見本院95年12月
    18日審判筆錄），又上開為警查扣之毒品2包（淨重0.09公
    克）及7包（合計淨重0.35公克）經送驗結果確係海洛因等
    情，有法務部調查局95年10月31日調科壹字第0952303144 0
    號、95年11月19日調科壹字第09523034450號鑑定通知書2份
    在卷足憑；且被告上開經警2次採尿送驗，結果均呈嗎啡陽
    性（海洛因吸食入人體，經代謝作用又可分解成嗎啡，故海
    洛因在進入人體後，均以嗎啡型態排於尿液中）反應一情，
    亦有代號與真實姓名對照表、高雄市立凱旋醫院濫用藥物尿
    液檢驗報告（A00000000號、A00000000號）及查獲照片6張
    附卷可稽，並有上開海洛因外包裝（重0.24公克、總重1.44
    公克）、分裝袋9個、針筒4支及吸管1支扣案可佐，被告前
    開自白與事實相符，可予採信；此外，被告前因施用毒品案
    件，由法院裁定施以強制戒治，後經裁定停止戒治，所餘戒
    治期間付保護管束，迄89年4月29日止執行保護管束期滿未
    經撤銷，視為強制戒治期滿，由檢察官以89年度戒毒偵字第
    377號不起訴處分確定等情，亦有台灣高等法院被告全國前
    案紀錄表、台灣嘉義地方法院檢察署刑案資料查註紀錄表等
    件附卷可參，是被告於戒治期滿受不起訴處分後5年內又犯
    本件之施用海洛因罪，可信為真正；綜上所述，本件事證明
    確，被告上開犯行洵堪認定。
二、(1)查海洛因為第1級毒品，毒品危害防制條例第2條第2項第1
    款定有明文。核被告甲○所為，係2次犯毒品危害防制條例
    第10條第1項之施用第1級毒品罪；其施用前、後持有海洛因
    之低度行為，為施用之高度行為所吸收，均不另論罪。而被
    告所犯上開施用海洛因2罪間，犯意個別，應分論併罰。又
    被告前因違反毒品危害防制條例案件，經臺灣臺南地方法院
    以88年度訴字第551號判處有期徒刑1年確定，並於91年2 月
    13日執行完畢，再因竊盜案件，經本院以93年度易字第69號
    判處有期徒刑10月確定，復因施用毒品案件，經本院以93年
    度訴字第407號判處有期徒刑1年2月確定，接續執行至95年1
    月27日假釋出監，嗣至95年7月16日縮刑期滿假釋未經撤銷
    ，以已執行完畢論等情，有上開刑案資料查註紀錄表、上開
    被告全國前案記錄表在卷可參，其於受有期徒刑之執行完畢
    後5年內再犯本件有期徒刑以上之刑之罪，為累犯，依刑法
    第47條第1項規定，本件上開2罪行各加重其刑。(2)爰審酌被
    告有施用毒品前科，經強制戒治及判處有期徒刑後，竟又再
    度施用，顯見其意志不堅，仍未戒絕，犯罪之動機、方法、
    屬自殘性犯罪、犯後坦承犯行，態度尚稱良好等一切情狀，
    分別量處如主文所示之刑，並定其應執行之刑，以資懲儆。
    扣案之海洛因2包（淨重0.09公克）及7包（合計淨重0.35公
    克），均屬第1級毒品，為違禁物，應依毒品危害防制條例
    第18條第1項前段規定，不問屬於犯人與否，沒收銷燬之；
    另扣案之前揭海洛因外包裝（重0.24公克、總重1.44公克）
    、分裝袋9個、針筒4支及吸管1支，均係被告所有且供施用
    海洛因所用之物，業據其供陳在卷，應依刑法第38條第1項
    第2款、第3項規定併予沒收之。至於起訴書所載之吸食器2
    支應係誤載，不予沒收。
據上論斷，依刑事訴訟法第273條之1第1項、第299條第1項前段
，毒品危害防制條例第10條第1項、第18條第1項前段，刑法第11
條、第47條第1項、第51條第5款、第9款、第38條第1項第2款，
判決如主文。
本案經檢察官王啟旭到庭執行職務。
中    華    民    國    95    年    12    月    27    日
                    刑事第二庭  法  官  盧  鳳  田
上列正本證明與原本無異。
如不服本判決，應於判決送達後10日內向本院提出上訴狀（應附
繕本）。
中    華    民    國    95    年    12    月    27    日
                                書記官  楊  國  色
附錄論罪科刑法條：
毒品危害防制條例第10條第1項：
施用第一級毒品者，處六月以上五年以下有期徒刑。


司法院資訊處製作；財團法人民間司法改革基金會備份。
